zh-TW: 球桿類型: 衝桿; 開侖; 房子; 跳球; 扎桿; 玩; 短; 司諾克; 其他
ja: キューのタイプ: ブレーク; カロム; 家; ジャンプ; マッス; プレー; ショート; スヌーカー; その他
ro-RO: Tip tac: Break; Carambol; House; Jump; Mass; De joc; Scurt; Snooker; Altele
es: Tipo de taco: Romper; Carom; Casa; Salto; Masse; Juego; Corto; Snooker; Otros
vi: Loại gậy bi-a: Phá bóng; Carom; Nhà; Phá nhảy; Masse; Chơi; Ngắn; Snooker; Khác
hu: Biliárddákó típusa: Break; Karambol; House; Ugrató; Masse; Play; Rövid; Snooker; Egyéb
sl-SI: Vrsta biljardne palice: Za razbijanje; Carom; Hišna; Za preskok; Za ovinek; Igralna; Kratka; Snooker; Drugo
da: Køtype: Break; Carom; Hus; Jump; Masse; Spil; Kort; Snooker; Andet
ko: 큐 유형: 브레이크; 캐롬; 집; 점프; 마세; 플레이; 짧은; 스누커; 기타
th: ประเภทไม้คิว: ไม้เปิดเกม; แครอม; บ้าน; จัมป์; แมสส์; ไม้สำหรับเล่น; สั้น; สนุกเกอร์; อื่นๆ
nl: Keutype: Pauze; Carom; Huis; Springen; Massa; Afspelen; Kort; Snooker; Andere
sv: Kötyp: Ha sönder; Carom; Hus; Hoppa; Massa; Spela; Kort; Snooker; Övrigt
hr-HR: Vrsta biljarskog štapa: Za početni udarac; Karambolski; House; Jump; Masse; Play; Kratki; Snooker; Ostalo
tr: Istaka Türü: Kırma; Karambol; Ev; Zıplama; Falso; Oynama; Kısa; Bilardo; Diğer
de: Queuetyp: Break; Karambolage; Haus; Jump; Masse; Spiel; Kurz; Snooker; Sonstiges
ru: Тип кия: Брейк; Карамболь; Хаус; Прыжок; Масса; Играть; Короткий; Снукер; Другое
pt-PT: Tipo de taco: Quebrar; Carambola; Casa; Salto; Massa; Jogar; Curto; Snooker; Outro
cs: Typ tága: Rozstřel; Karambol; Dům; Skok; Massé; Hra; Krátký; Snooker; Jiné
en: Cue type: Break; Carom; House; Jump; Masse; Play; Short; Snooker; Other
bg-BG: Тип щека: Разглобяем; Каром; Хаус; Джъмп; Masse; Игрален; Къс; Снукър; Други
sk-SK: Typ tága: Dvojdielny; Carom; House; Jump; Masse; Play; Krátky; Snooker; Iné
pt-BR: Tipo de indicador: Arqueado; Goibão; Casa; Jump; Massa; Jogar; Curto; Sinuca; Outro
it: Tipo di stecca: Rottura; Carom; Casa; Salto; Massa; Gioco; Corta; Biliardo; Altro
nb: Køtype: Åpningsslag; Carom; Hus; Jump; Masse; Spille; Kort; Snooker; Annet
fi: Keppityyppi: Break; Carom; Talo; Jump; Masse; Play; Lyhyt; Snooker; Muu
fr: Type de queue: Casser; Carom; Maison; Saut; Masse; Jouer; Courte; Billard; Autre
zh-CN: 台球杆类型: 单杆得分; 开仑; 房屋; 跳杆; 扎杆; 击打; 短; 斯诺克; 其他
pl: Typ kija bilardowego: Break; Carom; Obudowa; Jump; Masse; Play; Krótkie; Do snookera; Inne
el: Τύπος στέκας: Break; Carom; House; Jump; Masse; Play; Κοντό; Snooker; Άλλο
lt-LT: Biliardo lazdos tipas: Išmušimo; Karambolis; Medžio; Peršokamo smūgio; Aplenkimo; Žaidimo; Trumpa; Snukerio; Kita